【裁判字號】    98,上易,445
【裁判日期】    980701
【裁判案由】    竊盜
【裁判全文】
臺灣高等法院臺南分院刑事判決    98年度上易字第445號
上  訴  人
即  被  告  乙○○
上列上訴人因竊盜案件，不服臺灣雲林地方法院98年度易字第
231號中華民國98年5月20日第一審判決（起訴案號：臺灣雲林地
方法院檢察署98年度偵字第1219號），提起上訴，本院判決如下
：
    主  文
上訴駁回。
    理  由
一、按刑事訴訟法第三百五十條、第三百六十一條、第三百六十
    二條、第三百六十七條規定，不服地方法院之第一審判決而
    上訴者，須提出上訴書狀，並應敘述具體理由，此為上訴必
    備之程式；如所提之書狀未敘述上訴理由，或僅曾以言詞陳
    述上訴理由者，均應於上訴期間屆滿後二十日內補提理由書
    於第一審法院。第一審法院經形式審查，認逾期未補提上訴
    理由者，應定期間先命補正；逾期未補正者，為上訴不合法
    律上之程式，應以裁定駁回。倘已提出上訴理由，但所提非
    屬具體理由者，則由第二審法院以上訴不合法律上之程式，
    判決駁回。而所謂具體理由，必係依據卷內既有訴訟資料或
    提出新事證，指摘或表明第一審判決有何採證、認事、用法
    或量刑等足以影響判決本旨之不當或違法，而構成應予撤銷
    之具體事由，始克當之（例如：依憑證據法則具體指出所採
    證據何以不具證據能力，或依憑卷證資料，明確指出所為證
    據證明力之判斷如何違背經驗、論理法則）；倘僅泛言原判
    決認定事實錯誤、違背法令、採証違法、判決不公、量刑失
    之過重或輕縱，而未依上揭意旨指出具體事由，或形式上雖
    已指出具體事由，然該事由縱使屬實，亦不足以認為原判決
    有何不當或違法者（例如：對不具有調查必要性之證據，法
    院未依聲請調查亦未說明理由，或援用證據不當，但除去該
    證據仍應為同一事實之認定），皆難謂係具體理由，而應認
    其上訴為不合法律上之程式（最高法院九十七年台上字第八
    九二號判決、九十七年台上字第三二六七號判決意旨及法院
    辦理刑事訴訟案件應行注意事項第一六二點參照）。
二、本件上訴意旨略以：上訴人即被告乙○○已和被害人甲○○
    達成和解，且被害人願意原諒被告不再追究，原審量刑似有
    過重，為此提起上訴，懇請鈞院改處較輕之刑等語。
三、經查：本件上訴人即被告乙○○雖已敘述上訴理由，但其上
    訴理由，僅泛以與被害人和解、得被害人原諒等因素，請求
    本院撤銷原判決，從輕量刑，惟原審判決已於理由欄中說明
    被告罪刑成立之理由，並審酌「被告因無力繳納小孩註冊費
    而行竊之犯罪動機，造成被害人甲○○損失三千多元，惟嗣
    後已賠償被害人甲○○三千元，並取得被害人之諒解，及被
    告僅國中肄業，教育程度不高，於偵查中及本院審理中，均
    坦承犯行，態度良好，以及其家庭狀況等一切情狀」，量處
    有期徒刑五月，顯已考量被告與被害人和解等情；又竊盜罪
    之法定刑為「五年以下有期徒刑、拘役或五百元以下罰金」
    ，而被告曾有竊盜等前科，係屬累犯，原判決依累犯加重其
    刑之規定，所宣告如上揭之刑，亦無量刑過重之違誤。乃被
    告乙○○未依據卷內既有訴訟資料或提出新事證，具體指摘
    或表明第一審判決有何認事採證不當或違法之事由，而以上
    開理由指稱原判決不當，揆諸前開說明，其上訴理由，自難
    謂係具體理由。是上訴人即被告乙○○之上訴顯不合法律上
    之程式，爰依刑事訴訟法第三百六十七條前段之規定，駁回
    其上訴，並不經言詞辯論為之。
四、據上論斷，應依刑事訴訟法第三百六十七條前段、第三百七
    十二條，判決如主文。
中    華    民    國    98    年    7     月    1     日
                  刑事第四庭    審判長法  官  吳志誠
                                      法  官  羅心芳
                                      法  官  陳珍如
以上正本證明與原本無異。
不得上訴。
                                      書記官  岑  玢
中    華    民    國    98    年    7     月    1     日


司法院資訊處製作；財團法人民間司法改革基金會備份。
